【裁判字號】    97,裁,1830
【裁判日期】    970313
【裁判案由】    戶政
【裁判全文】
最  高  行  政  法  院  裁  定
                                     97年度裁字第01830號
上  訴  人  甲○○
被 上訴 人  臺北市松山區戶政事務所
代  表  人  乙○○
上列當事人間戶政事件，上訴人對於中華民國96年11月22日臺北
高等行政法院96年度訴字第1365號判決，提起上訴，本院裁定如
下：
    主  文
上訴駁回。
上訴審訴訟費用由上訴人負擔。
    理  由
一、按對於高等行政法院判決之上訴，非以其違背法令為理由，
    不得為之，行政訴訟法第242條定有明文。依同法第243條第
    1項規定，判決不適用法規或適用不當者，為違背法令；而
    判決有同條第2項所列各款情形之一者，為當然違背法令。
    是當事人對於高等行政法院判決上訴，如依行政訴訟法第24
    3條第1項規定，以高等行政法院判決有不適用法規或適用不
    當為理由時，其上訴狀或理由書應有具體之指摘，並揭示該
    法規之條項或其內容；若係成文法以外之法則，應揭示該法
    則之旨趣；倘為司法院解釋或本院之判例，則應揭示該判解
    之字號或其內容。如以行政訴訟法第243條第2項所列各款情
    形為理由時，其上訴狀或理由書，應揭示合於該條項各款之
    事實。上訴狀或理由書如未依此項方法表明者，即難認為已
    對高等行政法院判決之違背法令有具體之指摘，其上訴自難
    認為合法。
二、本件上訴意旨，雖以該判決違背法令為由指摘原判決，本院
    經核原審以本件訴外人林典範係經法院拍賣程序取得系爭房
    屋所有權，嗣於法院執行點交時，取得系爭房屋之占有，上
    訴人因此於民國89年至90年間遷出系爭房屋，未有居住之事
    實，堪以憑認。被上訴人就上訴人全戶4人未實際居住現設
    籍地及現住地不明等事實，催告通知上訴人全戶等4人應於
    95年10月25日前，至現居地戶政事務所辦理遷徙登記，逾期
    仍未辦理，將逕為遷出登記，自屬有據為由，駁回上訴人在
    原審之訴。經核原判決認事用法，俱無不合。上訴人主張內
    政部94年2月3日台內戶字第094000329號函釋為個案解釋，
    與本件事實不同云云，無非係其一己主觀之見解，尚難認此
    係對原審之違背法令有具體指摘。綜上所述，本件上訴人提
    起上訴，其所表明之上訴理由，與上開法條規定及說明不合
    ，難認為已對原審判決之違背法令有具體之指摘，其上訴為
    不合法，應予駁回。
三、依行政訴訟法第249條第1項前段、第104條、民事訴訟法第
    95條、第78條，裁定如主文。
中    華    民    國    97    年    3     月    13    日
                    最高行政法院第二庭
                        審判長法官  高  啟  燦
                              法官  侯  東  昇
                              法官  黃  合  文
                              法官  廖  宏  明
                              法官  楊  惠  欽
以  上  正  本  證  明  與  原  本  無  異
中    華    民    國    97    年    3     月    14    日
                              書記官  邱  彰  德


司法院資訊處製作；財團法人民間司法改革基金會備份。
